targa/proprietary/es_ES.aff
SFX I olcar uelques olcar
SFX I olcar uelquen olcar
SFX I ogar uego ogar
SFX I ogar uegas ogar
SFX I ogar uega ogar
SFX I ogar uegan ogar
SFX I ogar uegue ogar
SFX I ogar uegues ogar
SFX I ogar ueguen ogar
SFX I oltar uelto oltar
SFX I oltar ueltas oltar
SFX I oltar uelta oltar
SFX I oltar ueltan oltar
SFX I oltar uelte oltar
SFX I oltar ueltes oltar
SFX I oltar uelten oltar
SFX I untar únto untar
SFX I untar úntas untar
SFX I untar únta untar
SFX I untar úntan untar
SFX I untar únte untar
SFX I untar úntes untar
SFX I untar únten untar
SFX I usar úso usar
SFX I usar úsas usar
SFX I usar úsa usar
SFX I usar úsan usar
SFX I usar úse usar
SFX I usar úses usar
SFX I usar úsen usar
SFX I cer zco [ae]cer
SFX I r s [ae]cer
SFX I r 0 [ae]cer
SFX I r n [ae]cer
SFX I cer zca [ae]cer
SFX I cer zcas [ae]cer
SFX I cer zcamos [ae]cer
SFX I cer zcáis [ae]cer
SFX I cer zcan [ae]cer
SFX I cer zco nocer
SFX I r s nocer
SFX I r 0 nocer
SFX I r n nocer
SFX I cer zca nocer
SFX I cer zcas nocer
SFX I cer zcamos nocer
SFX I cer zcáis nocer
SFX I cer zcan nocer
SFX I olver uelvo olver
SFX I olver uelves olver
SFX I olver uelve olver
SFX I olver uelven olver
SFX I olver uelva olver
SFX I olver uelvas olver
SFX I er amos [^aoc]er
SFX I er áis [^aoc]er
SFX I olver uelvan olver
SFX I over uevo over
SFX I over ueves over
SFX I over ueve over
SFX I over ueven over
SFX I over ueva over
SFX I over uevas over
SFX I over uevan over
SFX I ocer uezo cocer
SFX I ocer ueces cocer
SFX I ocer uece cocer
SFX I ocer uecen cocer
SFX I ocer ueza cocer
SFX I ocer uezas cocer
SFX I cer zamos cocer
SFX I cer záis cocer
SFX I ocer uezan cocer
SFX I oler uelo oler
SFX I oler ueles oler
SFX I oler uele oler
SFX I oler uelen oler
SFX I oler uela oler
SFX I oler uelas oler
SFX I oler uelan oler
SFX I orcer uerzo orcer
SFX I orcer uerces orcer
SFX I orcer uerce orcer
SFX I orcer uercen orcer
SFX I orcer uerza orcer
SFX I orcer uerzas orcer
SFX I cer zamos orcer
SFX I cer záis orcer
SFX I orcer uerzan orcer
SFX I order uerdo order
SFX I order uerdes order
SFX I order uerde order
SFX I order uerden order
SFX I order uerda order
SFX I order uerdas order
SFX I order uerdan order
SFX I ender iendo ender
SFX I ender iendes ender
SFX I ender iende ender
SFX I ender ienden ender
SFX I ender ienda ender
SFX I ender iendas ender
SFX I ender iendan ender
SFX I eder iedo eder
SFX I eder iedes eder
SFX I eder iede eder
SFX I eder ieden eder
SFX I eder ieda eder
SFX I eder iedas eder
SFX I eder iedan eder
SFX I erder ierdo erder
SFX I erder ierdes erder
SFX I erder ierde erder
SFX I erder ierden erder
SFX I erder ierda erder
SFX I erder ierdas erder
SFX I erder ierdan erder
SFX I erter ierto erter
SFX I erter iertes erter
SFX I erter ierte erter
SFX I erter ierten erter
SFX I erter ierta erter
SFX I erter iertas erter
SFX I erter iertan erter
SFX I erner ierno erner
SFX I erner iernes erner
SFX I erner ierne erner
SFX I erner iernen erner
SFX I erner ierna erner
SFX I erner iernas erner
SFX I erner iernan erner
SFX I cer zgo yacer
SFX I cer go yacer
SFX I cer zga yacer
SFX I cer ga yacer
SFX I cer zgas yacer
SFX I cer gas yacer
SFX I cer zgamos yacer
SFX I cer zgáis yacer
SFX I cer gáis yacer
SFX I cer zgan yacer
SFX I cer gan yacer
SFX I er igo aer
SFX I r s aer
SFX I r 0 aer
SFX I r n aer
SFX I er iga aer
SFX I er igas aer
SFX I er igamos aer
SFX I er igáis aer
SFX I er igan aer
SFX I er igo oer
SFX I er yo oer
SFX I r s oer
SFX I r 0 oer
SFX I r n oer
SFX I er iga oer
SFX I er ya oer
SFX I er igas oer
SFX I er yas oer
SFX I er igamos oer
SFX I er igáis oer
SFX I er yáis oer
SFX I er igan oer
SFX I er yan oer
SFX I ir go sir
SFX I ir es sir
SFX I ir e sir
SFX I ir en sir
SFX I ir ga sir
SFX I ir gas sir
SFX I ir gamos sir
SFX I ir gáis sir
SFX I ir gan sir
SFX I ernir ierno ernir
SFX I ernir iernes ernir
SFX I ernir ierne ernir
SFX I ernir iernen ernir
SFX I ernir ierna ernir
SFX I ernir iernas ernir
SFX I ir amos [^cs]ir
SFX I ir áis [^cs]ir
SFX I ernir iernan ernir
SFX I endir iendo endir
SFX I endir iendes endir
SFX I endir iende endir
SFX I endir ienden endir
SFX I endir ienda endir
SFX I endir iendas endir
SFX I endir iendan endir
SFX I ibir íbo ibir
SFX I ibir íbes ibir
SFX I ibir íbe ibir
SFX I ibir íben ibir
SFX I ibir íba ibir
SFX I ibir íbas ibir
SFX I ibir íban ibir
SFX I cir zco cir
SFX I ir es cir
SFX I ir e cir
SFX I ir en cir
SFX I cir zca cir
SFX I cir zcas cir
SFX I cir zcamos cir
SFX I cir zcáis cir
SFX I cir zcan cir
SFX I undir úndo undir
SFX I undir úndes undir
SFX I undir únde undir
SFX I undir únden undir
SFX I undir únda undir
SFX I undir úndas undir
SFX I undir úndan undir
SFX I unir úno unir
SFX I unir únes unir
SFX I unir úne unir
SFX I unir únen unir
SFX I unir úna unir
SFX I unir únas unir
SFX I unir únan unir
